臺灣高等法院刑事裁定　　　　　　　　　 94年度抗字第723號
抗　告　人
即　具保人　乙○○
被　　　告　甲○○
上列抗告人因被告甲○○違反麻醉藥品管理條例案件，不服臺灣
桃園地方法院，中華民國94年9月9日裁定（94年度聲字第2406號
），提起抗告，本院裁定如下：
    主  文
抗告駁回。
    理  由
一、原裁定意旨略以：被告因違反麻醉藥品管理條例案件，前經
    臺灣高等法院指定保證金新台幣（下同）500000元，由具保
    人出具保證書後，已將被告釋放。茲因被告未在監、在押，
    顯已逃匿，此有臺灣高等法院在監在押全國紀錄表一紙（查
    詢日期：94年9月9日）、送達回證、拘票回證、臺灣高等法
    院被告具保責付辦理程序單及刑事被告保證書等資料附卷可
    稽。是經本院審核認聲請為正當，應准予命具保人繳納保證
    金500000元後，並沒入之。
二、抗告意旨略以：抗告人於第一次收受法院公文指定日期帶甲
    ○○報到服刑之日，立即向檢察署書記官說明該被告未住居
    於戶籍所在地，多次透過其子女、親朋均未能聯絡上。當初
    抗告人會予以作保，係因甲○○長子自殺身亡，被告聲請具
    保又無保證金，抗告人才予以作保繳納保證金；被告交保後
    居無定所，使抗告人無法與之保持聯繫，抗告人收入微薄，
    家中兒女幼小尚在求學，又有重度殘障母親，生活極為困苦
    ，該500000元保證金實非能力所能負擔，請求撤銷原裁定云
    云。
三、按沒入保證金之規定，其立法目的乃在課予具保人督促被告
    到案之責任，故刑事訴訟法第118條第1項規定，具保之被告
    逃匿者，應命具保人繳納指定之保證金額，並沒入之；不繳
    納者，強制執行；保證金已繳納者，以法院裁定沒入之。查
    本件被告係住在彰化縣花壇鄉○○村○鄰○○街125號，有法
    務部戶役政連結作業系統資料一份在卷可稽。而臺灣桃園地
    方法院檢察署93年度執字第5800號案件，執行傳票分別於93
    年11月18日、94年4月1日送達予被告住、居所在地，亦將執
    行通知依具保人所留住址分別送達，此有該署送達證書在卷
    可稽，復經該署執行拘提，並分別囑託臺灣士林地方法院檢
    察署、臺灣彰化地方法院檢察署代執行拘提，經警執行均未
    能拘提到案，亦有拘票暨報告書在卷可證，顯見被告甲○○
    已逃匿，要無疑義；從而原審以被告逃匿，依刑事訴訟法第
    118條第1項裁定抗告人繳納之上開保證金並沒入，經核並無
    不當。又抗告人未依法聲請退保，其抗告意旨所陳關於其當
    初何以為被告具保之理由，具保人之家庭經濟、生活狀況各
    節，於法並非法院所得審酌之範圍，於具保人為被告具保後
    ，有促使被告到庭之義務，尚不生何影響。從而本件抗告，
    ，並無理由，應予駁回。
三、據上論結，應依刑事訴訟法第412條，裁定如主文。
中　　華　　民　　國　　94　　年　　10　　月　　27　　日
                  刑事第六庭審判長法  官  許國宏
　　                              法  官  楊貴志
                          　　　　法　官  林銓正
以上正本證明與原本無異。
不得再抗告。
　                                書記官  陳玲憶
中　　華　　民　　國　　94　　年　　10　　月　　27　　日
